【裁判字號】    98,審訴,3095
【裁判日期】    980715
【裁判案由】    清償借款
【裁判全文】
臺灣臺北地方法院民事判決            98年度審訴字第3095號
    原      告  台北富邦商業銀行股份有限公司
    法定代理人  戊○○
    訴訟代理人  丙○○
    被      告  豐鴻模具有限公司
  兼法定代理人  乙○○
    被      告  甲○○
    共      同
    訴訟代理人  楊肅卿律師
    複 代 理人  丁○○
上列當事人間清償借款事件，經本院於中華民國98年7 月13日言
詞辯論終結，判決如下：
    主  文
被告應連帶給付原告新台幣壹佰柒拾柒萬伍仟陸佰壹拾元，及自
民國九十八年三月一日起至清償日止，按年息百分之十一點二計
算之利息，暨自民國九十八年四月二日起至清償日止，其逾期在
六月以內者，按上開利率百分之十，逾期超過六個月者，按上開
利率百分之二十計付之違約金。
訴訟費用新台幣壹萬捌仟陸佰貳拾貳元由被告連帶負擔。
本判決於原告以新台幣伍拾玖萬元或同面額之中央政府建設公債
九十六年度甲類第五期債票為被告供擔保後，得假執行。但被告
如以新台幣壹佰柒拾柒萬伍仟陸佰壹拾元為原告預供擔保，得免
為假執行。
    事實及理由
一、本件依兩造簽訂之授信約定書暨綜合額度契約授信共通條款
    第16條約定，雙方合意以原告總行所在地之法院即臺灣臺北
    地方法院為第一審管轄法院，故本院自有管轄權。
二、原告起訴主張：被告豐鴻模具有限公司（下稱豐鴻公司）於
    民國96年12月25日邀同被告乙○○、甲○○為連帶保證人，
    向原告借款新台幣（下同）400 萬元，約定借款期限自96年
    12月31日起至98年12月31日止，利息按年息11.2% 固定計算
    ，以每1個月為1期，按年金法平均攤還本息，如未依約清償
    ，除仍按上開利率計算遲延利息，逾期在6 個月以內者，按
    上開利率10%，逾期超過6 個月部分，按上開利率20%計算違
    約金，並喪失期限利益，債務視同全部到期。詎被告豐鴻公
    司僅攤還本息至98年2月28日止，尚欠本金1,775,610元、利
    息及違約金，經屢向被告催討，未獲置理，為此提起本件訴
    訟。並聲明：(一)如主文第1 項所示。(二)願供現金或同額之中
    央政府建設公債96年度甲類第5 期債票為擔保聲請宣告假執
    行。
三、被告則以：伊公司因週轉不靈無法還款，希望與原告協商還
    款成數等語，資為抗辯。並聲明：(一)原告之訴及假執行之聲
    請均駁回。(二)如受不利判決，願供擔保聲請宣告免為假執行
    。
四、查本件原告主張之事實，業據其提出保證書、授信總約定書
    、授信核定通知暨確認書、動用申請書（融資類）、備償專
    戶約定書、放款帳卡明細查詢等影本為證。又被告於言詞辯
    期日對於原告主張之事實，並不爭執，依民事訴訟法第280
    條第1  項規定，視同自認，則原告主張之前開事實，堪信
    為真實。被告豐鴻公司向原告借款未依約清償，經視為全部
    到期，被告乙○○、甲○○為連帶保證人，自應負連帶清償
    責任。從而，原告依消費借貸及連帶保證之法律關係請求被
    告連帶給付如主文所示之本金、利息及違約金，為有理由，
    應予准許。又本判決兩造分別陳明願供擔保聲請宣告假執行
    或免為假執行，核均無不合，爰分別酌定相當之擔保金額，
    予以准許。
五、本件訴訟費用額確定為18,622元。
六、訴訟費用負擔之依據：民事訴訟法第85條第2項。
中    華    民    國    98    年    7     月    15    日
                        民事第六庭法官  傅中樂
以上正本係照原本作成。
如對本判決上訴，須於判決送達後20日內向本院提出上訴狀。
中    華    民    國    98    年    7     月    15    日
                                書記官  王文心


司法院資訊處製作；財團法人民間司法改革基金會備份。
